【裁判字號】    97,訴,1040
【裁判日期】    970825
【裁判案由】    違反毒品危害防制條例
【裁判全文】
臺灣屏東地方法院刑事判決              97年度訴字第1040號
公  訴  人  臺灣屏東地方法院檢察署檢察官
被      告  甲○○
                    （另案於臺灣屏東監獄執行中）
上列被告因毒品危害防制條例案件，經檢察官提起公訴（97年度
毒偵字第1536號），被告於準備程序進行中就被訴事實為有罪之
陳述，本院合議庭裁定由受命法官獨任進行簡式審判程序，判決
如下：
    主  文
甲○○施用第二級毒品，累犯，處有期徒刑陸月；又施用第一級
毒品，累犯，處有期徒刑壹年，應執行有期徒刑壹年月。
    事  實
一、甲○○曾因施用毒品案件，於民國92年7 月17日經本院裁定
    令入勒戒處所觀察、勒戒，於93年4 月26日執行完畢釋放。
    又曾犯偽造文書、槍砲彈藥刀械管制條例及毒品危害防制條
    例（3 次）之罪，其中所犯槍砲彈藥刀械管制條例之罪，於
    95年1 月19日經臺灣高等法院高雄分院判處有期徒刑2 年，
    併科罰金新臺幣10萬元，罰金如易服勞役以銀元300 元折算
    1 日確定，第1 次所犯毒品危害防制條例之罪，於94年2 月
    25日經本院判處有期徒刑8 月及5 月確定，有期徒刑部分並
    經裁定定其應執行之刑為2 年11月（假釋中毒品危害防制條
    例部分經依中華民國九十六年罪犯減刑條例規定減刑），甫
    於96年7 月16日假釋期滿視為執行完畢。詎仍不知悔改，復
    於前述觀察、勒戒執行完畢釋放後5 年內，基於施用第二級
    毒品甲基安非他命之犯意，於97年5 月16日下午5 、6 時許
    （起訴書記載為97年5 月17日23時55分採尿前72小時內某時
    ），在屏東縣南州鄉○○村○○路3 巷12號住處，以將甲基
    安非他命置於玻璃球內加熱氣化後吸食之方式，施用甲基安
    非他命1 次；隨後並另基於施用第一級毒品海洛因之犯意，
    在同址，以將海洛因摻入香菸內點燃吸食之方式，施用海洛
    因1 次。嗣於97年5 月17日晚上10時10分許，在屏東縣東港
    鎮○○里○○路以栗國小前，因形跡可疑為警盤查，經採集
    其尿液送驗，結果呈甲基安非他命及嗎啡陽性反應，始查悉
    上情。
二、案經屏東縣政府警察局東港分局報請臺灣屏東地方法院檢察
    署檢察官偵查起訴。
    理  由
一、本件被告甲○○所犯係死刑、無期徒刑或最輕本刑為3 年以
    上有期徒刑以外之罪，且非高等法院管轄第一審之案件，被
    告於準備程序進行中就被訴事實為有罪之陳述，經告知簡式
    審判程序之旨，並聽取公訴人及被告之意見後，本院合議庭
    認為適宜，依刑事訴訟法第273 條之1 第1 項規定，裁定本
    件由受命法官獨任進行簡式審判程序，合先敘明。
二、前揭施用甲基安非他命及海洛因之事實，業據被告於本院審
    理時坦承不諱，且被告經警採尿送驗，結果呈甲基安非他命
    及嗎啡陽性反應，有台灣檢驗科技股份有限公司濫用藥物尿
    液檢驗報告1 紙附卷可稽，事證明確，被告犯行洵堪認定。
    又被告曾因施用毒品案件，於92年7 月17日經本院裁定令入
    勒戒處所觀察、勒戒，於93年4 月26日執行完畢釋放，有臺
    灣高等法院被告前案紀錄表在卷可憑，被告於觀察、勒戒執
    行完畢釋放後5 年內，再施用海洛因及甲基安非他命，而犯
    毒品危害防制條例第10條第1 項、第2 項之罪，依同條例第
    23條第2 項規定，自應依法論科。
三、按海洛因、甲基安非他命係屬毒品危害防制條例第2 條第2
    項第1 款、第2 款所定之第一級毒品及第二級毒品，不得非
    法持有或施用，被告施用甲基安非他命，係犯同條例第10條
    第2 項之施用第二級毒品罪；又施用海洛因，係犯同條例第
    10條第1 項之施用第一級毒品罪。被告於施用前持有甲基安
    非他命及海洛因之低度行為，應分別為其施用甲基安非他命
    及海洛因之高度行為所吸收，均不另論罪。被告曾犯偽造文
    書、槍砲彈藥刀械管制條例及毒品危害防制條例（3 次）之
    罪，其中所犯槍砲彈藥刀械管制條例之罪，於95年1 月19日
    經臺灣高等法院高雄分院判處有期徒刑2 年，併科罰金新臺
    幣10萬元，罰金如易服勞役以銀元300 元折算1 日確定，第
    1 次所犯毒品危害防制條例之罪，於94年2 月25日經本院判
    處有期徒刑8 月及5 月確定，有期徒刑部分並經裁定定其應
    執行之刑為2 年11月（假釋中毒品危害防制條例部分經依中
    華民國九十六年罪犯減刑條例規定減刑），甫於96年7 月16
    日假釋期滿視為執行完畢，有臺灣高等法院被告前案紀錄表
    在卷可憑，被告受徒刑之執行完畢後，5 年以內故意再犯上
    開有期徒刑以上二罪，均為累犯，俱應依法加重其刑。被告
    所犯上開二罪，犯意各別，行為互異，應予分論併罰。爰審
    酌被告於觀察、勒戒執行完畢釋放後，仍一再施用毒品，顯
    見未有戒絕之決心，且另有偽造文書及槍砲彈藥刀械管制條
    例前科，素行欠佳，暨其於犯罪後坦承犯行，態度尚稱良好
    等一切情狀，分別量處如主文所示之刑，並定其應執行之刑
    ，以示懲儆。
據上論斷，應依刑事訴訟法第273 條之1 第1 項、第299 條第1
項前段，毒品危害防制條例第10條第1 項、第2 項，刑法第11條
前段、第47條第1 項、第51條第5 款，判決如主文。
本案經檢察官陳俊宏到庭執行職務。
中    華    民    國    97    年    8     月    25    日
                  刑事第三庭    法  官  春生
以上正本證明與原本無異。
如不服本判決應於收受本判決送達後10日內向本院提出上訴書狀
，其未敘述上訴理由者，並得於提起上訴後10日內向本院補提理
由書狀（均須按他造當事人之人數附繕本）「切勿逕送上級法院
」。
中    華    民    國    97    年    8     月    25    日
                                書記官  唐淑嫻
附錄本判決論罪科刑法條：
毒品危害防制條例第10條：
施用第一級毒品者，處6 月以上5 年以下有期徒刑。
施用第二級毒品者，處3 年以下有期徒刑。


司法院資訊處製作；財團法人民間司法改革基金會備份。
